【裁判字號】    89,重訴,380
【裁判日期】    891230
【裁判案由】    清償借款
【裁判全文】
臺灣彰化地方法院民事判決  八十九年度重訴字第三八○號
    原      告  台中商業銀行有限公司田中分公司
    法定代理人  丙○○
    訴訟代理人  乙○○
    被      告  丁○○
                戊○○
    右  一  人
    訴訟代理人  甲○○      住.
右當事人間請求清償借款事件，本院判決如左：
    主      文
被告應連帶給付原告新台幣壹仟壹佰萬元，及自民國八十八年十一月二十一日起至清
償日止，按年息百分之九點五計算之利息，並自民國八十八年十二月二十二日起至清
償日止，其逾期在六個月以內者，按上開利率百分之十，逾期超過六個月者，按上開
利率百分之二十計算之違約金。
訴訟費用由被告連帶負擔。
    事      實
甲、原告方面：
一、聲明：求為判決如主文第一項所示。
二、陳述：訴外人四德建設股份有限公司（以下簡稱四德公司）邀同詹東鏞（已於八
    十八年十二月十八日死亡，為四德公司法定代理人）、丁○○、戊○○前於民國
    八十七年五月二十九日為連帶保證人，向原告借款新台幣（下同）一千一百萬元
    ，原約定借款期間自八十七年五月二十九日起至八十八年五月二十九日止，並約
    定利息按年息百分之九點五計算，應按月平均攤還本息，另約定付息還本遲延履
    行時，除按借款利率加計遲延利息外，另按現欠本金總餘額加計違約金，逾期六
    個月以內者，應按約定利率之百分之十，逾期超過六個月以上，應按約定利率之
    百分之二十計收。詎訴外人四德公司自八十八年十一月二十一日起即未再依約繳
    付本息，迭經催討無效，而被告等二人依約既為連帶保證人，自應負連帶清償責
    任。
三、證據：提出擔保透支契約影本一份、本票影本一份、約定書影本二份、活期存款
    帳影本一份、支票影本一份、支票存款送款單影本一份、戶籍謄本二紙為證。
乙、被告丁○○、戊○○方面：
一、聲明：求為判決原告之訴駁回。訴訟費用由原告負擔。
二、陳述：對於原告請求之金額並無意見，但主債務人尚有財產，希望原告先將其財
    產拍賣後如有不足額，再向我們請求。且當初有一筆貸款，原告卻先清償另外沒
    有抵押之部分，對我們不利。
    理      由
一、本件原告主張之事實，已據其提出擔保透支契約一份、本票一份、約定書二份、
    活期存款帳一份、支票一份、支票存款送款單一份為證，核屬相符，復為被告丁
    ○○等二人所不爭執，自堪信為真實。
二、雖被告等二人辯稱主債務人尚有財產，希望原告先將其財產拍賣後如有不足額，
    再向渠等請求云云。惟按消費借貸之借用人應於約定期限內返還與借用物種類、
    品質、數量相同之物；又連帶債務之債權人，對於債務人中之一人或數人，或其
    全體，同時或先後請求全部或一部之給付。連帶債務未全部履行前，全體債務人
    仍負連帶責任。分別為民法第四百七十八條前段及第二百七十三條所規定，本件
    訴外人四德公司向原告借款迄有如主文所示之金額尚未清償，被告為系爭借款之
    連帶保證人，原告因而本於連帶保證契約訴求被告返還借款一千一百萬元，及自
    民國八十八年十一月二十一日起至清償日止，按年息百分之九點五計算之利息，
    並自民國八十八年十二月二十二日起至清償日止，其逾期在六個月以內者，按上
    開利率百分之十，逾期超過六個月者，按上開利率百分之二十計算之違約金，洵
    屬正當，應予准許。另被告其餘所辯尚與本件事實之認定無關，並不影響本判決
    之結果，毋庸在此論述，併此敘明。
據上論結，原告之訴為有理由，依民事訴訟法第七十八條判決如主文。
中      華      民      國    八十九    年      十二    月    三十      日
                              臺灣彰化地方法院民事第二庭
~B法      官  李水源
右為正本係照原本作成
如對本判決上訴須於判決送達後廿日內向本院提出上訴狀
~B法院書記官  簡茂村
中      華      民      國    九十      年      一      月      五      日


司法院資訊處製作；財團法人民間司法改革基金會備份。
